【裁判字號】    89,易緝,55
【裁判日期】    891031
【裁判案由】    毒品危害防制條例
【裁判全文】
臺灣高雄地方法院刑事判決                          八十九年度易緝字第五五號
    公訴人  臺灣高雄地方法院檢察署檢察官
    被  告  甲○○
右列被告因違反麻醉藥品管理條例案件，經檢察官提起公訴（八十六年度偵字第二六
八五一號）暨移送併辦（八十七年偵字第三九四一號、八十七年偵字第三二五五號、
八十八年偵字第七一七九號、八十七年偵字第三二五五號、八十九年毒偵字第一七七
二號），本院判決如左：
    主  文
甲○○連續施用第二級毒品，累犯，免刑。
如附表一所示之物，均沒收銷燬。
    事  實
一、甲○○前於民國八十六年五月二十六日，因違反麻醉藥品管理例案件，經判處有
    期徒刑三月確定，同年六月二十六日易科罰金執行完畢。
二、甲○○基於施用第二級毒品安非他命之概括之犯意，自八十六年十月間某日起至
    八十九年一月二十四日止，連續在高雄縣、市不特定地點，施用安非命多次（於
    後述觀察勒戒、戒治期間，及歷次經警查獲至釋放之時止，則不可能施用）。
三、甲○○先於八十六年十一月十日十六時許，在高雄縣鳳山市○○路○段二○九巷
    十九弄四之一號經警查獲（扣案之安非他命十五包及小鏟子二支、吸食器一個、
    玻璃球管二支，為案外人何素華所有，甲○○亦未使用）。八十七年一月三日下
    午二時三十分許，再經警於上址查獲，並扣得甲○○所有供施用安非他命所用，
    殘留安非他命之玻璃吸食器及殘留安非他命之奶瓶吸食器各一只，同日下午四時
    許警訊後即獲釋。八十七年一月二十六日下午二十二時許，再經警於上址扣得甲
    ○○所有之安非他命○‧三公克。嗣於八十七年五月二十五日經本院裁定觀察勒
    戒，並於同年六月十五日送至台灣高雄看守所附設勒戒處所觀察勒戒結果，經判
    定有繼續施用毒品傾向，本院再於八十七年六月二十六日裁定令入戒治處所施以
    強制戒治，同年七月六日送至台灣高雄女子戒治所執行，嗣於八十七年十月二十
    二日裁定停止戒治，所餘期間併付保護管束。然甲○○於八十七年十月二十八日
    出所後，復因保護管束期間內，於八十七年十一月十日到台灣高雄地方法院檢察
    署報到採尿，送驗結果呈安非他命陽性反應，而經本院裁定撤銷停止戒治。嗣於
    八十九年一月二十五日二十一時許，經警於高雄縣鳳山市○○路與鳳松路口查獲
    ，旋經再送台灣高雄女子戒治所續行戒治，而於八十九年十月十五日戒治期滿。
四、案經高雄縣警察局鳳山分局移送台灣高雄地方法院檢察署檢察官偵查起訴，暨高
    雄縣警察局鳳山、湖內分局、高雄市政府警察局三民第一分局移送台灣高雄地方
    法院檢察署檢察官，暨台灣高雄地方法院檢察署檢察官自動檢舉偵查後移送本院
    併辦。
    理  由
一、右揭事實，業據被告甲○○供承不諱，且有高雄醫學院附設中和紀念醫院Ｐ00
    00000、Ｐ0000000號檢驗報告單各一紙，ＳＧＳＴＡＩＷＡＮ  Ｌ
    ＴＤ（台灣檢驗科技股份有限公司）八七年十一月二十六日濫用藥物尿液檢驗報
    告一紙，高雄縣衛生局八九年二月一日八九煙檢三六九號、八六年十一月十四日
    八六煙檢二九三八號煙毒尿液檢驗成績書，如事實欄所示各該裁定暨附表一所示
    之物扣案可證。綜上所述，事證明確，被告犯行堪予認定。
二、核被告甲○○所為，係犯毒品危害防治條例第十條第二項之施用第二級毒品罪。
    又被告持有毒品安非他命之行為，為其後之施用所吸收，不另論罪。又毒品危害
    防制條例已於八十七年五月二十日公布，自同月二十二日起施行，以之與麻醉藥
    品管理條例比較結果，毒品危害防治條例第二項之法定刑「三年以下有期徒刑」
    ，雖較麻醉藥品管理條例第十三條之一第二項第四款之法定刑「三年以下有期徒
    刑、拘役或一萬元以下罰金」為重，但因依毒品危害防治條例規定，得於觀察勒
    戒及戒治後諭知免刑判決，故仍以毒品危害防制條例之規定有利於被告，且因被
    告連續施用第二級毒品之行為終了時均在毒品危害防制條例施行後，故不生比較
    新舊法之問題。又檢察官雖僅起訴被告於八十六年十一月十日施用安非他命一次
    ，但如事實欄所示之其餘各次施用行為，雖未據起訴，惟既與起訴部分有裁判上
    一罪之關係，自為起訴效力所及，本院自應併予審理。又被告多次施用第二級毒
    品，時間緊接，犯罪構成要件相同，顯係基於概括犯意為之，為連續犯，應以一
    罪論。又被告前於八十六年五月二十六日，因違反麻醉藥品管理例案件，經判處
    有期徒刑三月確定，同年六月二十六日易科罰金執行完畢，有台灣高等法院被告
    全國前案紀錄表在卷可稽，其於執行完畢後五年內再犯本件有期徒刑以上之罪，
    為累犯。又被告經本院依職權裁定撤銷停止戒治，再令入戒治處所強制戒治，迄
    今戒治期滿出所，已執行期滿，就上開之罪應依法為免刑之判決。
三、扣案如附表一所示安非他命○‧三公克固為毒品，另殘留安非他命玻璃吸食器及
    殘留安非他命之奶瓶吸食器各一只（參本院卷附之高雄醫學院附設中和紀念醫院
    Ｐ0000000、Ｐ0000000號檢驗報告單），因毒品與玻璃吸食器、
    奶瓶吸食器已無法剝離，故亦均為毒品，從而依法均應沒收銷燬之。
據上論斷，應依刑事訴訟法第二百九十九條第一項但書，毒品危害條例第十條第二項
、第二十三條第一項、第三十五條第三款、第十八條第一項前段，刑法第十一條、第
五十六條、第四十七條，判決如主文。
本案經檢察官姜麗儒到庭執行職務
中      華      民      國    八十九    年      十      月      三十一  日
                                  台灣高雄地方法院刑事第六庭
                                      法  官  洪碩垣
右正本證明與原本無異。
如不服本判決，應於送達後十日內，向本院提出上訴狀。
                                      書記官  顏平國
中      華      民      國    八十九    年      十一    月        二    日
附錄本案論罪科刑法全文
毒品危害條例第十條
施用第一級毒品者，處六月以上五年以下有期徒刑。
施用第二級毒品者，處三年以下有期徒刑。
┌───────────────────────────────────┐
│附表一                                                                │
├───────────────────────────────────┤
│安非他命○‧三公克、殘留安非他命玻璃吸食器一個、殘留安非他命之奶瓶吸食│
│器一只                                                                │
└───────────────────────────────────┘


司法院資訊處製作；財團法人民間司法改革基金會備份。
